臺灣高雄地方法院刑事判決　　　　　　　 94年度易字第714號
公　訴　人　臺灣高雄地方法院檢察署檢察官
被　　　告　甲○○　男　31歲.
上列被告因竊盜案件，經檢察官提起公訴（94年度偵字第5682號）
，本院適用簡式審判程序判決如下：
    主  文
甲○○連續攜帶兇器竊盜，累犯，處有期徒刑壹年貳月，扣案之
鐵槌壹支及破壞剪壹支均沒收。
    事  實
一、甲○○前於民國92年間因竊盜案件，經本院判處有期徒刑6
    月確定，於92年12月26日易科罰金，以已執行論，詎猶不知
    悔改，憑藉其曾受僱於案外人鄭朝成，負責鄭朝成所承攬高
    雄市政府工務局下水道工程處（下稱高市水工處）污水水溝
    蓋之維修工作，熟知污水水溝蓋之放置地點，竟意圖為自己
    不法之所有，基於竊盜之概括犯意，連續於附表編號1 至編
    號7 之犯罪時間及地點，攜帶照相機、鐵槌、破壞剪、水溝
    蓋樣本、基地分標範圍圖及93年度頂蓋維修方位一覽表，佯
    裝為水工處之約聘維修人員，以附表編號1 至編號7 之犯罪
    方式，竊取水工處所有，如附表編號1 至編號7 所示數量之
    污水水溝蓋；嗣於94年3 月5 日11時30分許，在高雄市三民
    區○○○路328 號前，再次佯裝為維修人員，欲以破壞剪剪
    斷鐵鍊以竊取污水水溝蓋時，為里長張士賢發覺有異後報警
    查獲而未得逞，並當場扣得被告所有，供其竊盜所用之鐵槌
    、破壞剪各1 支，以及佯裝為維修人員所使用之水溝蓋樣本
    1 塊、照相機1 台、基地分標範圍圖1 紙及93年度頂蓋維修
    方位一覽表7 紙。
二、案經高雄市政府警察局三民一分局報請臺灣高雄地方法院檢
    察署檢察官偵查起訴。
    理  由
壹、程序部分
    本件被告甲○○所犯係死刑、無期徒刑、最輕本刑為三年以
    上有期徒刑以外之罪，其於準備程序中就前揭被訴事實為有
    罪之陳述，經受命法官告知簡式審判程序之旨，並聽取公訴
    人、被告之意見後，本院認無不得或不宜改依簡式審判程序
    進行之處，爰依刑事訴訟法第二百七十三條之一第一項、第
    二百八十四條之一，裁定本件由受命法官獨任進行簡式審判
    程序，合先敘明。
貳、實體部分
一、訊據被告甲○○固坦承有於附表編號1 至編號7 所載之時地
    ，竊取如附表所載數量之污水水溝蓋，惟否認有以破壞剪剪
    斷鐵鍊之行為，辯稱：伊不是用破壞剪，破壞剪只是拿著偽
    裝的，伊都是用鐵絲拿水溝蓋，破壞剪是不確定要用到，伊
    才帶著云云，並稱94年3 月5 日11時30分許，有在高雄市三
    民區○○○路328 號前，佯裝為維修人員照相，還沒有拿到
    水溝蓋等語；經查：
  (一)前揭犯罪事實，業據證人郭武欽、張士賢、郭介立、蘇國財
    、謝福財、黃國清等人於警詢中指訴綦詳，證人郭武義、張
    士賢、郭介立並於警局當場指認被告即為竊取污水水溝蓋之
    人，證人蘇國財、謝福財、黃國清亦於警局指認被告之照片
    無誤（警卷第20、24、28頁），復有被告竊盜使用之鐵槌、
    破壞剪各1 支，以及被告佯裝為維修人員所使用之照相機1
    台、水溝蓋樣本1 塊、基地分標範圍圖1 紙及93年度頂蓋維
    修方位一覽表7 紙扣案可資證明。
  (二)被告雖辯稱其攜帶破壞剪係為佯裝維修人員，並未持以剪斷
    水溝蓋之鐵鍊，然被告已自承破壞剪平時做維修污水水溝蓋
    需用（詳本院卷第31頁），既其維修時，為更換水溝蓋，需
    使用破壞剪為工具，則為竊取污水水溝蓋，尤需將水溝蓋自
    污水水溝分離以便取走，當無不使用破壞剪之理；且查被告
    竊取污水水溝蓋後之水溝現場確留下遭剪斷之鐵鍊，有現場
    照片附卷可查（詳警卷第52、53、54頁），且經證人郭武欽
    、張士賢、郭介立、蘇國財、謝福財、黃國清等人指證歷歷
    ，被告所辯未使用破壞剪乙節，顯不足採。本件事證明確，
    被告犯行堪以認定。
二、被告甲○○竊盜所用之破壞剪1 支及鐵槌1 支，均為鐵製，
    客觀上足以對他人之生命、身體構成威脅，具有危險性，為
    刑法所規定之兇器，應可確定，被告所為，係犯刑法第321
    條第1 項第3 款之攜帶兇器竊盜罪，如附表編號1 至編號7
    所示之犯行，為竊盜既遂，其於94年3 月5 日11時30分許，
    在高雄市三民區○○○路328 號前之犯行，為已著手竊盜之
    實行，惟尚未將水溝蓋移入自己實力支配之下，即遭證人張
    士賢當場發覺，為竊盜未遂，被告所為多次竊盜既遂及未遂
    犯行，時間緊接，犯罪方法相同，所犯為同一罪名，顯係基
    於概括犯意為之，應依連續犯規定論以一罪，並加重其刑。
    被告前因竊盜罪，經本院判處有期徒刑6 月確定，於92年12
    月26日易科罰金，以已執行論，有台灣高等法院被告全國前
    案紀錄表在卷可按，其於五年內再犯本罪，為累犯，應依法
    加重其刑，並遞加之。爰審酌被告有多次竊盜前科，素行不
    佳，正值青壯，竟不思循正當方法賺取所需，而為本件竊盜
    犯行，惡性非輕，惟犯後坦承犯行，尚見悔意等一切情狀，
    量處如主文所示之刑，以示懲儆。扣案之鐵槌1 支及破壞剪
    1 支，均係被告所有，且為供其竊盜所用之物，業據其於本
    院審理時供陳在卷，應依刑法第38條第1 項第2 款併予宣告
    沒收。至照相機、水溝蓋樣本、基地分標範圍圖及93年度頂
    蓋維修方位一覽表，雖為被告所有，然係其為佯裝維修人員
    所用，非供竊盜之用，業據被告供明在卷（見本院卷第33
    、34頁），爰不併予宣告沒收。
三、公訴人雖以：被告先後於92年8 月29日、93年7 月8 日，因
    竊盜案件，分別經法院判處有期徒刑6 月及罰金3000元，顯
    見被告有犯竊盜罪之習慣，請依竊盜犯贓物犯保安處分條例
    第3 條第1 項第1 款之規定，諭知被告於刑之執行前令入勞
    動場所強制工作，以資矯治云云。按刑法上之習慣犯與累犯
    之性質有別，必須有具體之事實，足資證明行為人有犯罪之
    惡習及慣行，始有習慣犯規定之適用，並非一有累犯之情形
    ，即可認為有犯罪之習慣；查依臺灣高等法院被告全國前案
    紀錄表所示，被告前於92年間固曾因竊盜罪，經法院判處有
    期徒刑六月確定，於92年12月26日執行完畢，復於93年間再
    因竊盜罪，經法院判處罰金3000元，於93年10月29日執行完
    畢，惟觀之被告犯案之紀錄，或可謂其素行不佳，惟尚與有
    犯竊盜罪之習慣有別，是公訴人聲請依竊盜犯贓物犯保安處
    分條例之規定，諭知刑前強制工作，尚有未合。本院認量處
    如主文所示之刑，已足儆懲，併此敘明。
據上論斷，應依刑事訴訟法第299 條第1 項前段、第273 條之1
第1 項，刑法第56條、第321 條第1 項第3 款、第47條、第38條
第1 項第2款，判決如主文。
本案經檢察官乙○○到庭執行職務。
中　　華　　民　　國　　94　　年　　5 　　月　　12　　日
                     刑事第四庭法　官  李  蓓
以上正本證明與原本無異。
如不服本判決，應於收受送達後10日內向本院提出上訴書狀（應
附繕本）。
中　　華　　民　　國　　94　　年　　5 　　月　　12　　日
　　　　　　　　　　　　　　　　書記官  何慧娟
附錄本案論罪科刑法條
刑法第321條第1項第3款
犯竊盜罪而有左列情形之一者，處六月以上、五年以下有期徒刑
：
三  攜帶兇器而犯之者。
附表：
┌──┬─────┬──────┬───────┬─────┐
│編號│犯罪時間  │ 犯罪地點   │  犯罪方法    │竊得水溝蓋│
│    │          │            │              │數量      │
├──┼─────┼──────┼───────┼─────┤
│ 1  │94年3 月3 │ 高雄市三民 │以破壞剪剪斷拴│1塊       │
│    │日14時許  │ 區○○路38 │在污水水溝蓋之│          │
│    │          │ 號前       │鐵鍊後竊取污水│          │
│    │          │            │水溝蓋        │          │
├──┼─────┼──────┼───────┼─────┤
│ 2  │94年3月4日│高雄市三民區│同上          │1塊       │
│    │11時許    │林森一路297 │              │          │
│    │          │巷10號前    │              │          │
├──┼─────┼──────┼───────┼─────┤
│ 3  │94年3月4日│高雄市三民區│同上          │1塊       │
│    │11時30分許│河北一路266 │              │          │
│    │          │號前        │              │          │
├──┼─────┼──────┼───────┼─────┤
│ 4  │94年3月4日│高雄市三民區│同上          │1塊       │
│    │11時30分許│河北一路257 │              │          │
│    │          │號前        │              │          │
├──┼─────┼──────┼───────┼─────┤
│ 5  │94年3月4日│高雄市新興區│同上          │1塊       │
│    │14時至15時│八德一路133 │              │          │
│    │間        │號前        │              │          │
├──┼─────┼──────┼───────┼─────┤
│ 6  │94年3月4日│高雄市苓雅區│同上          │1塊       │
│    │16時30分許│建國路177 號│              │          │
│    │          │前          │              │          │
├──┼─────┼──────┼───────┼─────┤
│ 7  │94年3月4日│高雄市前鎮區│同上          │2塊       │
│    │18時30分許│天山路7 號及│              │          │
│    │          │11號前      │              │          │
└──┴─────┴──────┴───────┴─────┘
